* Macro modelo de Amplificador Operacional Parametrizable (con SR, GBW, Iout_max, Vos, Ib, CMRR, Fp2)

* Parámetros por defecto:
* Av: Ganancia en lazo abierto (DC)
* GBW: Producto Ganancia-Ancho de Banda (Hz)
* SR: Slew Rate (V/s)
* Rin: Resistencia de entrada (Ohms)
* Rout: Resistencia de salida (Ohms)
* Vdrop_pos: Caída de tensión de saturación respecto a Vcc (V)
* Vdrop_neg: Caída de tensión de saturación respecto a Vee (V)
* Iout_max: Corriente máxima de salida (A)
* Vos: Voltaje de offset de entrada (V)
* Ib: Corriente de polarización de entrada (A)
* CMRR: Rechazo al modo común (dB)
* Fp2: Frecuencia del segundo polo (Hz)
.subckt OpAmp in+ in- out vcc vee gnd PARAMS: Av=100k GBW=1Meg SR=1Meg Rin=10Meg Rout=100 Vdrop_pos=1.5 Vdrop_neg=1.5 Iout_max=25m Vos=1m Ib=80n CMRR=90 Fp2=2Meg

* Cálculos internos para el modelo
.param pi = 3.14159265359
.param Gm = 1m
.param C1_val = {Gm / (2 * pi * GBW)}
.param R1_val = {Av / Gm}
.param Imax = {C1_val * SR}
.param Vmax_in = {Imax / Gm}
.param CMRR_lin = {10**(CMRR/20)}

* Voltaje de offset de entrada
V_os in+ in_plus_offset {Vos}

* Voltaje de error por Rechazo al Modo Común (CMRR)
* Inyecta Verror = Vcm / CMRR_lin
E_cmrr in_plus_offset in_plus_final VALUE={(v(in+) + v(in-)) / (2 * CMRR_lin)}

* Corrientes de polarización de entrada
I_b_plus in_plus_final gnd {Ib}
I_b_minus in- gnd {Ib}

* Resistencia de entrada (conecta tras los errores)
Rin_inst in_plus_final in- {Rin}

* Resistencias de polarización para caminos de continua
Rd+ in_plus_final gnd 10T
Rd- in- gnd 10T

* Etapa de transconductancia con límite para Slew Rate
* Limita la corriente a +/- Imax (para reproducir el Slew Rate)
B1 preout gnd I=(v(in_plus_final, in-) > {Vmax_in}) ? {Imax} : ((v(in_plus_final, in-) < -{Vmax_in}) ? -{Imax} : v(in_plus_final, in-)*{Gm})

* Polo dominante (RC)
R1 preout gnd {R1_val}
C1 preout gnd {C1_val}

* Polo secundario (Fp2)
* Buffer ideal para aislar el polo dominante
E_p2 n_p2_drive gnd preout gnd 1.0
R_p2 n_p2_drive preout2 1k
C_p2 preout2 gnd {1 / (2 * pi * Fp2 * 1k)}

* Etapa de salida con saturación de voltaje
B2 n_vac gnd V=max(min(v(preout2), v(vcc) - {Vdrop_pos}), v(vee) + {Vdrop_neg})

* Etapa de límite de corriente de salida (Transconductancia con saturación)
* Multiplicamos por 1e6 para forzar un seguimiento ideal del voltaje n_vac, limitado por Iout_max
B_limit n_limited gnd I=max(min((v(n_vac) - v(n_limited))*1e6, {Iout_max}), -{Iout_max})
* Resistencia dummy para dar camino DC al nodo y estabilizar
R_dummy n_limited gnd 1Meg

* Resistencia de salida
Rout_inst out n_limited {Rout}

.ends OpAmp

* ====================================================================
* LIBRERÍA DE OPAMPS COMERCIALES PRECONFIGURADOS
* Estos subcircuitos envuelven al modelo genérico con valores típicos
* ====================================================================

* LM741 (Propósito General)
.subckt LM741 in+ in- out vcc vee gnd
X1 in+ in- out vcc vee gnd OpAmp Av=2e5 GBW=1.0Meg SR=0.5Meg Rin=2e6 Rout=75 Vdrop_pos=2.0 Vdrop_neg=2.0 Iout_max=25m Vos=1m Ib=80n CMRR=90 Fp2=1.5Meg
.ends LM741

* TL081 (Propósito General JFET)
.subckt TL081 in+ in- out vcc vee gnd
X1 in+ in- out vcc vee gnd OpAmp Av=2e5 GBW=3Meg SR=13Meg Rin=1e12 Rout=100 Vdrop_pos=1.5 Vdrop_neg=1.5 Iout_max=20m Vos=3m Ib=30p CMRR=86 Fp2=5Meg
.ends TL081

* TL071 (Propósito General JFET, Gemelo del TL081)
.subckt TL071 in+ in- out vcc vee gnd
X1 in+ in- out vcc vee gnd OpAmp Av=2e5 GBW=3Meg SR=13Meg Rin=1e12 Rout=100 Vdrop_pos=1.5 Vdrop_neg=1.5 Iout_max=20m Vos=3m Ib=30p CMRR=86 Fp2=5Meg
.ends TL071

* LM358 (Fuente Simple)
.subckt LM358 in+ in- out vcc vee gnd
X1 in+ in- out vcc vee gnd OpAmp Av=1e5 GBW=1Meg SR=0.5Meg Rin=2e6 Rout=300 Vdrop_pos=1.5 Vdrop_neg=0.02 Iout_max=40m Vos=2m Ib=45n CMRR=80 Fp2=2Meg
.ends LM358

* NE5532 (Audio / Bajo Ruido)
.subckt NE5532 in+ in- out vcc vee gnd
X1 in+ in- out vcc vee gnd OpAmp Av=1e5 GBW=10Meg SR=9Meg Rin=300k Rout=100 Vdrop_pos=2.0 Vdrop_neg=2.0 Iout_max=38m Vos=0.5m Ib=200n CMRR=100 Fp2=20Meg
.ends NE5532

* MCP601 (Rail-to-Rail)
.subckt MCP601 in+ in- out vcc vee gnd
X1 in+ in- out vcc vee gnd OpAmp Av=1e4 GBW=2.8Meg SR=2.3Meg Rin=1e13 Rout=300 Vdrop_pos=0.025 Vdrop_neg=0.025 Iout_max=22m Vos=2m Ib=1p CMRR=80 Fp2=5Meg
.ends MCP601

* OP07 (Precisión)
.subckt OP07 in+ in- out vcc vee gnd
X1 in+ in- out vcc vee gnd OpAmp Av=5e5 GBW=0.6Meg SR=0.3Meg Rin=50Meg Rout=60 Vdrop_pos=2.0 Vdrop_neg=2.0 Iout_max=15m Vos=30u Ib=1n CMRR=110 Fp2=1.2Meg
.ends OP07

* OP27 (Precisión / Bajo Ruido)
.subckt OP27 in+ in- out vcc vee gnd
X1 in+ in- out vcc vee gnd OpAmp Av=1.5e6 GBW=8Meg SR=2.8Meg Rin=4Meg Rout=70 Vdrop_pos=2.0 Vdrop_neg=2.0 Iout_max=20m Vos=25u Ib=15n CMRR=114 Fp2=15Meg
.ends OP27

* AD8628 (Precisión Zero-Drift)
.subckt AD8628 in+ in- out vcc vee gnd
X1 in+ in- out vcc vee gnd OpAmp Av=3e6 GBW=2.5Meg SR=1Meg Rin=1e12 Rout=100 Vdrop_pos=0.01 Vdrop_neg=0.01 Iout_max=30m Vos=1u Ib=30p CMRR=120 Fp2=5Meg
.ends AD8628

* LT1028 (Ultra Bajo Ruido)
.subckt LT1028 in+ in- out vcc vee gnd
X1 in+ in- out vcc vee gnd OpAmp Av=7e6 GBW=75Meg SR=11Meg Rin=1G Rout=40 Vdrop_pos=1.5 Vdrop_neg=1.5 Iout_max=30m Vos=20u Ib=25n CMRR=120 Fp2=150Meg
.ends LT1028

* AD797 (Ultra Bajo Ruido)
.subckt AD797 in+ in- out vcc vee gnd
X1 in+ in- out vcc vee gnd OpAmp Av=1e6 GBW=110Meg SR=20Meg Rin=100Meg Rout=50 Vdrop_pos=1.5 Vdrop_neg=1.5 Iout_max=50m Vos=40u Ib=250n CMRR=120 Fp2=220Meg
.ends AD797

* OPA2134 (Audio de Alta Fidelidad)
.subckt OPA2134 in+ in- out vcc vee gnd
X1 in+ in- out vcc vee gnd OpAmp Av=1e6 GBW=8Meg SR=20Meg Rin=1e13 Rout=10 Vdrop_pos=1.2 Vdrop_neg=1.2 Iout_max=35m Vos=0.5m Ib=5p CMRR=100 Fp2=16Meg
.ends OPA2134

* AD8009 (Alta Velocidad >100MHz)
.subckt AD8009 in+ in- out vcc vee gnd
X1 in+ in- out vcc vee gnd OpAmp Av=3e3 GBW=1000Meg SR=5500Meg Rin=500k Rout=15 Vdrop_pos=1.5 Vdrop_neg=1.5 Iout_max=175m Vos=2m Ib=50u CMRR=80 Fp2=2000Meg
.ends AD8009

* LMH6702 (Alta Velocidad >100MHz)
.subckt LMH6702 in+ in- out vcc vee gnd
X1 in+ in- out vcc vee gnd OpAmp Av=5e3 GBW=1700Meg SR=3100Meg Rin=1Meg Rout=15 Vdrop_pos=1.2 Vdrop_neg=1.2 Iout_max=80m Vos=1m Ib=15u CMRR=80 Fp2=3000Meg
.ends LMH6702

* THS3001 (Alta Velocidad >100MHz)
.subckt THS3001 in+ in- out vcc vee gnd
X1 in+ in- out vcc vee gnd OpAmp Av=1e4 GBW=420Meg SR=6500Meg Rin=1Meg Rout=10 Vdrop_pos=1.5 Vdrop_neg=1.5 Iout_max=100m Vos=1m Ib=2u CMRR=80 Fp2=1000Meg
.ends THS3001

* L272 (Alta Corriente / Potencia)
.subckt L272 in+ in- out vcc vee gnd
X1 in+ in- out vcc vee gnd OpAmp Av=5e4 GBW=0.3Meg SR=1Meg Rin=100k Rout=1 Vdrop_pos=1.5 Vdrop_neg=1.5 Iout_max=1000m Vos=10m Ib=1u CMRR=70 Fp2=1Meg
.ends L272

* OPA541 (Alta Corriente / Potencia)
.subckt OPA541 in+ in- out vcc vee gnd
X1 in+ in- out vcc vee gnd OpAmp Av=5e4 GBW=1.6Meg SR=10Meg Rin=1e11 Rout=0.1 Vdrop_pos=3.5 Vdrop_neg=3.5 Iout_max=5000m Vos=1m Ib=40p CMRR=90 Fp2=3Meg
.ends OPA541

* LM3886 (Audio Potencia / Alta Corriente)
.subckt LM3886 in+ in- out vcc vee gnd
X1 in+ in- out vcc vee gnd OpAmp Av=1e5 GBW=8Meg SR=19Meg Rin=2Meg Rout=0.1 Vdrop_pos=3.0 Vdrop_neg=3.0 Iout_max=7000m Vos=1m Ib=0.2u CMRR=110 Fp2=20Meg
.ends LM3886

* LT1210 (Corriente Rápida / Amplificador de Línea)
.subckt LT1210 in+ in- out vcc vee gnd
X1 in+ in- out vcc vee gnd OpAmp Av=1e4 GBW=35Meg SR=900Meg Rin=1Meg Rout=10 Vdrop_pos=1.5 Vdrop_neg=1.5 Iout_max=1100m Vos=3m Ib=1u CMRR=80 Fp2=100Meg
.ends LT1210
